【裁判字號】    97,繼,273
【裁判日期】    980202
【裁判案由】    拋棄繼承
【裁判全文】
臺灣花蓮地方法院民事裁定               97年度繼字第273號
抗  告  人  乙○○○
                      號
            甲○○
            丙○○
上列抗告人因聲請拋棄繼承事件，對於民國97年9月23日本院97
年度繼字第273號所為民事裁定提起抗告，本院裁定如下：
    主  文
原裁定廢棄。
抗告人拋棄繼承之聲請准予備查。
聲請費用新臺幣壹仟元及抗告程序費用新臺幣壹仟元由抗告人負
擔。
    理  由
一、按原法院或審判長認抗告為有理由者，應撤銷或變更原裁定
    ，民事訴訟法第490條第1項定有明文。又抗告及再抗告，除
    本法另有規定外，準用民事訴訟法關於抗告程序之規定，非
    訟事件法第46條亦有明文。
二、本件抗告意旨略以：被繼承人劉美媛於民國97年5 月31日死
    亡，抗告人即聲請人3人於97年7月24日向鈞院聲明拋棄繼承
    ，鈞院於97年7月31日命抗告人3人於收到裁定後10日內補正
    (1)聲請費用新臺幣壹仟元；(2)完整繼承系統表；(3)抗告人3
    人及第一順位繼承人許意晨、許齊、第二順位繼承人劉利燥
    、第四順位繼承人之戶籍謄本或除戶謄本；(4)已通知因其拋
    棄而應為繼承人之證明文件等項，嗣鈞院於97年9 月23日以
    抗告人3人未於期限內補正，而駁回本件聲請，惟抗告人3人
    係因搬離原住所而疏未變更送達地址，未能收受補正裁定，
    致未於期限內補正相關文件，現已完成補正，為此提出抗告
    ，並聲明如主文所示。
三、經查：本件原裁定以抗告人3 人未據繳納聲請費，且逾期未
    補正完整繼承系統表、抗告人3 人及許意晨、許齊、劉利燥
    、第四順位繼承人之戶籍謄本或除戶謄本及已通知因其拋棄
    而應為繼承人之證明文件等項，致無法判斷本件是否已符合
    民法第1174條之法律要件，而認本件拋棄繼承不合法，故將
    抗告人之聲請予以駁回。惟抗告人既已於法定期間內提起抗
    告，並同時補正前開證明文件，有本院繳款收據、完整繼承
    系統表及抗告人3 人、第一順位繼承人許意晨、許齊之戶籍
    謄本、第二順位繼承人劉利燥、第四順位繼承人之除戶謄本
    等件在卷可憑，且本件已無次順位之繼承人，故無須通知，
    則關此得補正之事項，在本案尚未確定之前，自得補正，有
    臺灣高等法院花蓮分院93年度家抗字第4 號民事裁定可參，
    又被繼承人之第一順位繼承人許意晨、許齊業已拋棄繼承，
    經本院以97年度繼字第278 號准予備查在案，復經本院依職
    權調取上揭案號卷宗查閱無誤。綜上，抗告人拋棄繼承之聲
    請合於民法第1174條所定之程式，即應准予備查。抗告意旨
    指摘原裁定不當，求予廢棄改判，為有理由，應予准許，爰
    將原裁定廢棄，並變更如主文第二項所示。
據上論結，本件抗告為有理由，爰依非訟事件法第21條第1 項前
段，裁定如主文。
中    華    民    國    98    年    2     月    2     日
                  家事法庭      法  官  吳韻馨
上列正本證明與原本無異。
如對本裁定不服，應於送達後10日內，向本院提出抗告狀（應抄
附繕本）。
中    華    民    國    98    年    2     月    3     日
                                書記官  陳賜福


司法院資訊處製作；財團法人民間司法改革基金會備份。
